【裁判字號】    88,易,3608
【裁判日期】    890505
【裁判案由】    竊盜
【裁判全文】
台灣台中地方法院刑事判決                        八十八年度易字第三六八號
    公  訴  人  臺灣臺中地方法院檢察署檢察官
    被      告  甲○○
右列被告因竊盜案件，經檢察官提起公訴（八十八年度偵字第二０九四九號），本院
判決如左:
    主    文
甲○○竊盜，累犯，處拘役肆拾日。
    事    實
一、甲○○前曾於民國（下同）八十六年三月二十八日因違反麻醉藥品管理條例案件
    ，經本院判處有期徒刑三月，如易科罰金，以三百元折算一日，於八十六年八月
    十九日經臺灣高等法院台中分院判決上訴駁回而告確定，於八十六年十一月二十
    八日送監執行，嗣並與其逃亡案件（軍法審判）所判處之有期徒刑八月，合併定
    其應執行刑為有期徒刑十月，於八十六年十二月六日執行完畢。詎仍不知悔改，
    基於意圖為自己不法所有之犯意，先穿著軍服偽裝地震救災之軍人，於八十八年
    十月五日晚上九時許，至台中縣太平市○○路○段七十八號乙○○所經營之「廣
    益工業社」（因地震無人居住），從該工業社後方侵入（無故侵入部分未據告訴
    ），竊取乙○○所有美工刀片一盒，得手後，適為乙○○發現質問後離去，經乙
    ○○發覺有異後報警，於同日晚上十一時許，在台中縣太平市○○路○段七十八
    號為警查獲，並取出美工刀片一盒。
二、案經台中縣警察局霧峰分局移送臺灣台中地方法院檢察署檢察官偵查起訴。
    理    由
一、訊據被告甲○○對於，先穿著軍服偽裝地震救災之軍人，於八十八年十月五日晚
    上九時許，至台中縣太平市○○路○段七十八號乙○○所經營之「廣益工業社」
    內為乙○○發覺質問後離去，並於同日晚上十一時許，在台中縣太平市○○路○
    段七十八號為警查獲，在其身上取出美工刀片一盒之情，固不否認，惟矢口否認
    有何竊盜犯行，辯稱：美工刀是我自己的云云。經查，
  (一)本件被告確係台中縣太平市○○路○段七十八號乙○○所經營之「廣益工業社」
    內竊取美工刀片一盒之情，業據被告於警訊時供述：「（你因何事到所製筆錄？
    ）於民國八十八年十月五日二十三時許，我偽裝身穿軍服於光興路二六二三號，
    為警方當場查獲偽裝軍服和身上美刀片一支，故到所製筆錄。（贓物美工刀於何
    時在何處竊取？）於民國八十八年十月五日二十一時許，在太平市○○里○○路
    ○段七十八號廣益工業社內竊取。」等語明確，核與被害人乙○○於警訊時指訴
    ：「大約於今日晚上二十一時許，發現工廠內櫃子遭人翻動，損失大約二、三百
    元零錢，美工刀片等物品。大約二十一時許，我返回工廠整理因地震損毀之廠房
    時，發現一名男子身著軍裝在我工廠內逗留，我問他做什麼的，他表示他是名士
    官，前來督導支援救災之士兵勤務，我見他身著士官軍裝不疑有問題，於是任由
    他離去，但稍後心想不對，於是向警方報案。」、及於偵查中指訴：「當天因九
    二一地震工廠後門無法關閉，我晚上都回工廠巡視，我進到工廠裡，打開電燈發
    現甲○○在裡面翻置物架找東西，我問他作什麼，他說他是軍人支援救災的，我
    巡視裡面發現抽屜、床舖似乎被翻遍（可以翻的都翻了）我就質問他救災不應如
    此，翻東西，他說不是他作的就離開。初步發現失竊零錢約三百元、美工刀片，
    因地震後，還未整理，實際損生無法確定。」等語大致相符。是以，被告在為被
    害人乙○○發現時，係在工廠內翻置物架找東西，且被告亦非現役軍人，著軍
    服侵入被害人工廠內，則被告顯然係利用九二一地震後，被害人工廠內因地震受
    損無人看管之際，侵入其內，意圖竊取財物，已然明顯；況且，被告最初於警訊
    時係供述美工刀片一盒，係其所竊取，嗣於檢察官初次偵訊時係供述該美工刀片
    一盒，係在被害人工廠門口撿到的，嗣經檢察官再次訊問時，始又供述該美工刀
    片一盒，係其在頭坑某便利商店買的，前後供述之已然不一致，則若該美工刀
    片一盒，確係被告所購買的，其大可在警訊時即供述明確，其不為此，竟在檢察
    官偵訊時，又為不一致之供述，足見被告事後翻異其警訊時之供詞，顯係圖卸責
    之詞，不足採信。
  (二)此外，並有贓物認領收據一紙、照片六幀附卷可稽。
  (三)綜上，被告前開所辯，顯係圖卸責之詞，委無足採。事證明確，被告右揭犯行，
    洵堪認定。
二、核被告所為，係犯刑法第三百二十條第一項之竊盜罪。經查，依八十八年九月二
    十五日公布之緊急命令第十一條二項規定：「以詐欺、侵占、竊盜、恐嚇、搶奪
    、強盜或其他不正當之方法，取得賑災款項、物品或災民之財物者，按刑法或特
    別刑法之規定，加重其刑至二分之一」，查本件被害人乙○○所經營設於台中縣
    太平市○○路○段七十八號之「廣益工業社」，因已受八十八年九月二十一日集
    集大地震致工廠受損，此業據被害人乙○○於警、偵訊時供明在卷，則乙○○係
    屬緊急命令上開條項所指之災民，被告所竊取者為地震受災戶之財物，是其所為
    應依緊急命令第十一條二項規定加重其刑。次查被告於八十六年三月二十八日因
    違反麻醉藥品管理條例案件，經本院判處有期徒刑三月，如易科罰金，以三百元
    折算一日，於八十六年八月十九日經臺灣高等法院台中分院判決上訴駁回而告確
    定，於八十六年十一月二十八日送監執行，嗣並與其逃亡案件（軍法審判）所判
    處之有期徒刑八月，合併定其應執行刑為有期徒刑十月，於八十六年十二月六日
    執行完畢之事實（雖依刑法第四十九條之規定，累犯之規定，於依軍法或於國外
    法院受裁判者，不適用之，然被告所受軍法判決之有期徒刑八月，業已與本院所
    判處之麻醉藥品管理條例案件之有期徒刑三月，合併定應執行刑，並均已執行完
    畢，是就本院所判處之刑，亦已執行完畢），此有臺灣台中地方法院檢察署檢察
    署刑案資料查註紀錄表在卷可按，其於五年之內再犯有期徒刑以上之本罪，係屬
    累犯，應依刑法第四十七條之規定，遞加重其刑。爰審酌被告有竊盜之不良非行
    及違反麻醉藥品管理條例之不良素行，不知悔改，竟再利用九二一地震發生後，
    被害人不在之際，侵入被害人工廠內竊取財物，毫無悲天憫人之心，且助長社會
    盜贓風氣，惟念其犯後尚能坦承部分犯行，及所竊取財物之價值非高，且已由被
    害人領回等一切情狀，量處如主文所示之刑，以資懲儆。
據上論斷，應依刑事訴訟法第二百九十九條第一項前段，刑法第三百二十條第一項、
第四十七條，民國八十八年九月二十五日緊急命令第十一條二項，罰金罰鍰提高標準
條例第一條前段，判決如主文。
中      華      民      國    八十九    年      五      月      五      日
                                臺灣臺中地方法院刑事第四庭
                                    法  官   顏 世 傑
右正本證明與原本無異。
如不服本判決，應於判決送達後十日內，向本院提出上訴狀。
                                    書記官
中      華      民      國    八十九    年      五      月      八      日
附錄本案論罪科刑法條：
刑法第三百二十條第一項：
  意圖為自己或第三人不法之所有，而竊取他人之動產者，為竊盜罪，處五年以下有
  期徒刑、拘役或五百元以下罰金。


司法院資訊處製作；財團法人民間司法改革基金會備份。
